最高法院刑事判決　　　　　　　　　　　　　　　八十六年度台上字第一六一四號
　　上訴人　乙○○
　　　　　　甲○○
　　　　　　丙○○
右上訴人等因搶奪案件，不服台灣高等法院中華民國八十五年四月二十五日第二審判
決（八十四年度上訴字第六九七五號，起訴案號：台灣士林地方法院檢察署八十三年
度偵字第一○九九七、八○八號），提起上訴，本院判決如左：
    主  文
上訴駁回。
    理  由
按刑事訴訟法第三百七十七條規定：上訴於第三審法院，非以判決違背法令為理由，
不得為之。是提起第三審上訴，應以原判決違背法令為理由，係屬法定要件。且必須
依據卷內資料為具體之指摘，並足據以辨認原判決已具備違背法令之形式，始屬相當
。本件上訴人乙○○、甲○○、丙○○上訴意旨略稱：乙○○、丙○○之警訊筆錄係
遭刑求，甲○○自始即否認與顏保雄相識，顏保雄亦稱不認識甲○○。警訊筆錄既有
記載顏保雄與甲○○並不熟識，何又載明顏保雄出借身分證予上訴人甲○○，其採證
有違經驗法則。告訴人張振昇、黃美麗，證人羅少揚、馮伯強在警局以照片指認，並
不真實；親見行搶之證人汪吳鶴與張振昇在一起之馮愛華，均未確認乙○○為行搶之
人，事發時乙○○仍在上大郵局上班，不可能行搶，在原審曾請求調取台灣台北地方
法院（下稱台北地院）八十五年度訴字第五六號案卷，查明乙○○是否亦犯本案之罪
，原審均未調查，均有應於審判期日調查之證據而未予調查之違法。且證人汪吳鶴曾
記下搶嫌機車車牌號碼交予警察，惟警員未據所記車號查案，僅依瘖啞人之前科而為
調查，適上訴人被誣陷而被收押，實屬枉等語。
惟查原判決依卷內資料基於採證自由原則，分別取捨，綜合判斷，認上訴人等犯行明
確，因而維持第一審論處上訴人乙○○、甲○○、丙○○意圖為自己不法之所有，結
夥三人以上搶奪他人動產（甲○○、丙○○均累犯）罪刑之判決，並駁回上訴人三人
在原審之上訴，已明其所憑之證據及認定之理由，並以上訴人所辯：遭警員刑求為
不足取；告訴人張振昇、證人馮伯強其後之供述，雖不若當初指證明確，或因時間已
久，或因迭上法庭有所畏懼，致心裡有障礙；詹永宏之證言及乙○○加保勞工保險之
加保清單及勞工保險卡，均不足證明案發當時乙○○在上大郵局上班；陳文貴之證言
，顯係迴護甲○○之詞；顏保雄嗣後否認前供，亦無非迴護甲○○，皆不足採；又乙
○○非女性，故非伊下手行搶，亦均在理由中指駁說明翔實。乙○○、丙○○在警局
之自白並非出於刑求，原判決已說明綦詳，上訴意旨，仍指為刑求，即非依據卷內資
料執為指摘；又台北地院八十五年度訴字第五十六號案之被告石國基，原審已傳訊調
查，原判決理由中亦有論列，原判決綜合卷內其他資料，已可為本案事實之判斷，雖
未就該五十六號案件有無女性被告再加調查，亦非可認係刑事訴訟法第三百七十九條
第十款應於審判期日調查之證據而未予調查之違背法令。而經驗法則乃客觀存在之法
則，並非當事人主觀之推測。本件原判決上開論斷，究竟如何違背法令﹖或違反如何
之經驗法則，上訴意旨，並未依據卷內資料具體表明，徒憑己見，泛言原判決有違經
驗法則，自非適法之第三審上訴理由。其餘上訴意旨，全係就原判決明白論斷之事項
及認事採證職權之行使漫加指摘或為單純事實上之爭執，均不足據以辨認原判決已具
備違背法令之形式，依首揭說明，其上訴違背法律上之程式，應予駁回。
據上論結，應依刑事訴訟法第三百九十五條前段，判決如主文。
中      華      民      國    八十六    年      三      月    二十六    日
                              最高法院刑事第三庭
                                  審判長法官  蔡  詩  文
                                        法官  張  吉  賓
                                        法官  莊  登  照
                                        法官  洪  明  輝
                                        法官  蔡  清  遊
      右正本證明與原本無異
                                              書  記  官
中      華      民      國    八十六    年      四      月      三      日
